【裁判字號】    89,上訴,3424
【裁判日期】    890829
【裁判案由】    毒品危害防制條例
【裁判全文】
台灣高等法院刑事判決                        八十九年度上訴字第三四二四號
    上  訴  人  台灣新竹地方法院檢察署檢察官
    上  訴  人
    即  被  告  乙○○
    上  訴  人
    即  被  告  丁○○
    共      同
    指定辯護人  本院甲○辯護人
右上訴人等因被告肅清煙毒條例案件，不服台灣新竹地方法院八十五年度重訴字第五
六八號，中華民國八十九年八月二十九日第一審判決（起訴案號：台灣新竹地方法院
檢察署八十五年度偵字第一九六二、二四二七、三０二二、三七一０、四七八四號）
提起上訴，本院判決如左：
    主      文
原判決關於乙○○共同連續販賣毒品及關於丁○○共同連續販賣毒品部分，均撤銷。
乙○○共同連續販賣毒品，累犯，處有期徒刑拾年，附表備註欄編號一、五、七、八
、九所載物品均沒收，其中海洛因部分併銷燬之。
丁○○共同連續販賣毒品，累犯，處有期徒刑捌年，附表備註欄編號一、五、七、八
、九所載物品均沒收，其中海洛因部分併銷燬之。
    事      實
一、乙○○綽號「阿賓」、「跛腳賓」，素行不佳，於民國（下同）六十九至八十五
    年間有多次竊盜、違反麻醉藥品管理條例、肅清煙毒條例前科，其中於七十九年
    間曾因施用毒品及竊盜等罪，累犯，經台灣新竹地方法院分別判處有期徒刑三年
    六月、一年六月，經合併定執行刑為有期徒刑五年，於八十四年五月二十六日執
    行完畢。丁○○素行亦不良，於七十九年間曾因施用毒品案件，經台灣新竹地方
    法院判處有期徒刑三年四月，嗣經減刑為有期徒刑二年二月又二十日，入監執行
    後，於八十一年一月二十七日假釋出監，並於八十一年六月九日假釋期滿執行完
    畢；旋又於八十一年間犯施用毒品罪，經判處罪刑並執行，假釋後復於八十五年
    間先後犯施用毒品及竊盜等罪，均經判處罪刑並入監服刑，甫於八十九年七月二
    十八日（原判決誤載為八十九年八月二十八日）假釋在案。
二、乙○○、丁○○各別起意或共同謀議非法販賣毒品海洛因營利，均基於概括犯意
    ，於八十五年一月至同年三月間，在新竹市各地，由乙○○向姓名不詳者以每錢
    新台幣（下同）二、三萬元不等之價格販入海洛因，再自行以每小包０．０一公
    克五百至七百元不等之價格售予丁○○、蔡慶隆，或每小包一千元之價格售予曾
    發達、丙○○，或經丁○○轉手以每小包一千元之價格售予林慶源、王群華（二
    人一起購買）、戊○○。二人以此方式單獨或共同販賣海洛因多次，經警數次查
    獲，詳如附表所示。乙○○並於警訊中向警方供出毒品來源，警方因而破獲意圖
    販賣持有大量毒品海洛因及安非他命之梁錦城（另案由台灣桃園地方法院檢察署
    偵辦）。
三、案經新竹市警察局移送及新竹市警察局第一分局報請台灣新竹地方法院檢察署檢
    察官偵查起訴，並經該署及台灣台北地方法院檢察署移請併案審理（詳見附表所
    列偵查案號）。
    理      由
一、（一）訊據上訴人及被告乙○○於警訊、偵查及原審審理中坦承以每錢二、三萬
    元販入海洛因，曾數次無償給予丁○○海洛因，及多次被警查獲如附表所載海洛
    因。惟被告二人均否認販賣海洛因，被告乙○○辯稱：所購海洛因係供自己施用
    ，被查獲之分裝袋係伊賣水果裝酸梅粉所用，伊基於朋友關係而給丁○○海洛因
    ，蔡慶隆係被警刑求始供稱向伊買海洛因，曾發達以為伊叫警察去抓他而誣陷伊
    ，林慶源曾向伊要海洛因未果始挾怨誣指伊販賣，丙○○為求交保才帶警抓伊云
    云；被告丁○○於本院審理中亦稱因為伊幫乙○○賣水果，故海洛因係乙○○免
    費提供；至八十五年三月九日係王群華打電話給伊，伊帶王群華、林慶源二人至
    華江街附近向乙○○的友人阿興購買毒品，買一小包一千元，三月十一日林慶源
    打給伊，伊亦帶渠二人至同一地點找阿興買毒品，買三小包，渠二人出三千元伊
    出一千元，伊並未販賣毒品予渠等，八十五年三月間亦未販賣毒品予戊○○云云
    。
    （二）經查：
        1.被告乙○○為水果攤販，被告丁○○曾幫忙其賣水果，為彼等所供認（參
          見原審卷(一)附八十七年三月九日訊問筆錄第二九九頁反面），足見二人關
          係匪淺。而被告丁○○於數次警訊時，就如何先以電話向乙○○聯絡購買
          海洛因，再赴乙○○住處或新竹市黃金鼠遊樂場交款取貨之經過供述綦詳
          ，且稱：「我沒貨（指海洛因，下同）的時候會跟乙○○借」云云（參見
          八五偵一九六二卷附八十五年二月八日警訊筆錄第五頁反面、同卷附八十
          五年三月五日偵查筆錄第九一頁反面至第九二頁反面，八五偵三七一０卷
          附八十五年四月一日警訊筆錄第七頁正、反面），復於原審審理中迭次供
          述向被告乙○○「調貨」取得海洛因（參見原審卷(一)附八十七年三月九日
          訊問筆錄第二九九頁反面、第三０二頁）。
        2.證人蔡慶隆、曾發達、林慶源、王群華、戊○○、丙○○亦分別於警訊或
          偵審中供述如何向被告乙○○或丁○○購買海洛因之情甚明（蔡慶隆部分
          ，參見八五偵二四二七卷第一頁反面至第二頁；曾發達部分，參見八五偵
          一九六二卷第十一頁反面至第十二頁；林慶源、王群華部分，參見八五偵
          三０二二卷第四至第五、第七、第四八至第四九頁；戊○○部分，參見八
          五偵三七一０卷第八至第九頁、原審卷(一)第九二頁；丙○○部分，參見台
          北地檢署八五偵二一九二０影卷第七頁至第九頁、第三八頁正、反面、新
          竹地院八五訴九五五卷第二四頁至第二六頁）。
        3.被告乙○○除於原審審理時坦承與被告丁○○相互調貨（參見原審卷(一)附
          八十五年七月四日訊問筆錄第三三頁）外，於偵查中尚供認其與丁○○、
          曾發達「彼此有貨時互相供給：：跟丁○○間有十幾次，跟曾發達間有一
          、二次」，又曾與戊○○「互相調貨過」（參見八五偵一九六二卷附八十
          五年二月十三日訊問筆錄第七五頁、八五偵四七八四卷附八十五年五月廿
          三日訊問筆錄第六五頁）；另於經台北市政府警察局保安警察大隊第二中
          隊查獲時亦坦承曾數次交予丙○○海洛因（參見八五偵二二一一０卷內八
          十五年十月四日警訊筆錄）。
        4.依法務部調查局於八十五年一、二月間對被告乙○○之（０三五）三八六
          二四三等號電話實施監聽結果，被告乙○○於八十五年一月十四至十五日
          曾打二五五八三六號電話與被告丁○○聯絡，丁○○問：「三、五千元貨
          多少？」乙○○答：「三千一．五公克，五千二．五公克。」丁○○即稱
          ：伊朋友要買，伊問問看再回覆。未幾乙○○再電丁○○，問：「到底要
          不要」，丁○○則答：「朋友找不到人」。另被告乙○○於回電被告曹治
          平時，經丁○○告以：「有人要買五十分，在西大路南大路口等，要三千
          元貨」，並要求乙○○於事成後「給伊一點貨」。再者，被告乙○○於八
          十五年二月七日至八日致電某趙姓男子時，亦言及：伊「那天載丁○○送
          貨去給人，差一點被憲調組查獲，好在我和丁○○都跑掉。」等語（參見
          八五偵一九六二卷第二二、第三四頁）。又被告乙○○於八十五年一月十
          九至二十日回曾發達之電話談話中，亦有「上次多少錢，總共四千元」，
          「你不賣，就不要賣」，「等我有貨再回你電話」等有關買賣毒品之對話
          （參見八五偵一九六二卷第二七頁）。此外，被告乙○○尚與數姓名不詳
          者，於上述期間內，有諸多顯然關於毒品買賣之電話交談（參見八五偵一
          九六二卷第二０頁至第三四頁電話錄音譯文及扣案監聽錄音帶十二捲）。
          復經警數次循線在被告乙○○住處及其所駕車內查獲為數不少之海洛因及
          已用、未用分裝袋等，並查獲曾發達、林慶源與王群華甫購得之海洛因，
          且各該海洛因均經鑑驗明確，有如附表備註欄所載物品扣案及扣押物品清
          單、法務部調查局檢驗通知書在卷可稽。
    （三）綜合右開3.4.以觀，實足以印證前述1.2.所提被告丁○○及證人蔡慶隆、
          曾發達、林慶源、王群華、戊○○、丙○○所為買賣海洛因之供述非虛，
          應屬可信。至被告等所辯各節及嗣後證人蔡慶隆否認向被告乙○○購買海
          洛因（參見原審卷(一)附八十五年十月八日訊問筆錄第七十頁），顯係卸責
          或附會之飾詞，不足採信。再觀諸被告等販入與賣出海洛因間之價差，可
          見彼等有販賣海洛因營利之圖，此部分之犯行至堪認定。
二、按海洛原屬肅清煙毒條例第二條所稱之毒品，亦為新公布施行之毒品危害防制條
    例（係於八十七年五月二十日公布，同月二十二日生效）第二條第二項第一款所
    定之第一級毒品。原肅清煙毒條例與新公布施行之毒品危害防制條例對非法販賣
    海洛因，均有處罰明文。因毒品危害防制條例於被告乙○○、丁○○犯罪後之八
    十七年五月二十日經總統公布施行取代原肅清煙毒條例，則被告乙○○、丁○○
    於販賣海洛因之行為後法律既有變更，比較新舊法之刑罰內容，以舊法即行為時
    之肅清煙毒條例第五條第一項之規定較有利於被告等，依刑法第二條第一項但書
    規定，自應適用舊法以為處罰依據。是核被告等所為，係犯肅清煙毒條例第五條
    第一項販賣毒品罪。被告二人就附表編號第六、七、八號所列販賣海洛因部分，
    有犯意聯絡與行為分擔，為共同正犯。又被告丁○○所犯販賣毒品罪與被告乙○○所犯販賣毒品罪，上述各罪之前後多次犯行，均時間緊接、方法及罪名相同，
    皆顯係基於概括犯意而為，應各依連續犯之規定論以一罪，因該罪之法定刑為死
    刑或無期徒刑，依法不得再予加重其刑。再查被告乙○○，於六十九至八十五年
    間有多次竊盜、違反麻醉藥品管理條例、肅清煙毒條例前科，其中於七十九年間
    曾因施用毒品及竊盜等罪，累犯，經台灣新竹地方法院分別判處有期徒刑三年六
    月、一年六月，經合併定執行刑為有期徒刑五年，於八十四年五月二十六日執行
    完畢；被告丁○○，於七十九年間曾因施用毒品案件，經台灣新竹地方法院判處
    有期徒刑三年四月，嗣經減刑為有期徒刑二年二月又二十日，入監執行後，於八
    十一年一月二十七日假釋出監，並於八十一年六月九日假釋期滿執行完畢；此有
    本院前案紀錄查詢表及台灣高等法院檢察署刑案紀錄簡覆表在卷足憑，其等於五
    年內再犯有期徒刑以上之本罪，為累犯，但因被告等所犯之罪法定刑為死刑或無
    期徒刑，依法不得再予加重其刑。另查公訴人雖僅就附表編號第一至八號被告等
    販賣毒品行為提起公訴，惟被告乙○○附表編號第九號販賣毒品犯行與已經起訴
    部分犯行屬連續犯，為起訴效力所及，本院自應併予審理，附此明。又被告乙○○曾於八十五年三月初向警方供出毒品來源，因而破獲意圖販賣持有大量海洛
    因及安非他命之梁錦城（另案由台灣桃園地方法院檢察署偵辦），有新竹市警察
    局八十五年三月七日竹市警二字第一八四五號刑事案件移送書及筆錄等影本在八
    十五偵一九六二卷第一０二－一０七頁可憑，爰依肅清煙毒條例第十一條之規定
    ，減輕其刑。
三、原審予以被告乙○○、丁○○論罪科刑，固非無見，惟查：
    （一）原判決附表(一)編號４丁○○販賣海洛因予蔡慶隆部分：證人蔡慶隆固於警
          訊中證稱最近一次施用之海洛因係於新竹市○○路○段四九六巷口以一小
          包新台幣七百元之價格向丁○○購買，惟並未供證購買之時間（參見新竹
          地檢署八十五年度偵字第二四二七號卷附八十五年二月四日警訊筆錄，第
          二頁。伊所稱八十五年二月二日十五時左右係伊最近一次施打海洛因之時
          間，非購買之時間），原判決竟於附表(一)編號４載明被告丁○○販賣海洛
          因予蔡慶隆之時間為八十五年二月二日，容有誤會。且查被告丁○○於本
          院審理中辯稱伊於八十五年二月二日在新竹憲兵隊，隔天就移送台灣新竹
          地方法院檢察署偵辦，不可能在當日販賣毒品給蔡慶隆云云（參見本院卷
          附八十九年十月二十日訊問筆錄），經本院查證結果，被告丁○○確曾於
          八十五年二月二日下午十五時五十分許在新竹市○○路○段四九六巷巷口
          為新竹憲兵隊查獲，並當場扣得其非法持有之海洛因淨重０˙０二公克，
          此有本院八十五年度上訴字第二二五四號判決在卷可稽，因被告丁○○此
          部分販賣毒品之時間不明，復查無其他證據足資佐證蔡慶隆前開向丁○○
          購買海洛因之陳述確與事實相符，渠所為不利被告丁○○之供述自屬可疑
          ，難以僅憑該項供述遽認被告丁○○有此部分犯行。
    （二）原判決附表(一)編號乙○○販賣海洛因予林保池部分，證人林保池固於警
          訊中證稱乙○○曾於八十五年八月份在新竹市區販賣海洛因予伊，以一千
          元購得一小包，共向乙○○購得二、三次云云（參見臺北地檢署八十五年
          度偵字第二二一一０號影卷附八十五年十月四日警訊筆錄），嗣於八十五
          年十月五日偵查中亦為相同之證述（參見同卷附八十五年十月五日訊問筆
          錄），惟伊之後又供出另一綽號「慧敏」之女子（參見同卷附八十五年十
          月七日警訊筆錄），經檢察官訊以海洛因之來源，伊又稱係向路上的「阿
          吉」及北投的「慧敏」所買（參見同卷附八十五年十月十二日訊問筆錄，
          同卷附八十五年十月廿二日訊問筆錄亦同旨），並未提及被告乙○○。及
          至原審，伊又改稱：「（海洛因是否向乙○○買？）我們各出一千元，由
          吳去買，拿回來一起打。（何故警訊中說向乙○○買？）我委託他去買˙
          ˙˙」等語（參見原審卷(一)附八十六年一月七日訊問筆錄，第一三四頁反
          面），則林保池是否確曾向乙○○購買海洛因，抑僅委託乙○○購買，已
          非無疑。次查，被告乙○○固於警訊中曾供承有交予林保池海洛因二至三
          次，惟否認有販賣營利之情（參見臺北地檢署八十五年度偵字第二二一一
          ０號影卷附八十五年十月四日乙○○警訊筆錄），則渠等間究係買賣，或
          合資購買而由被告乙○○代為尋找貨源，仍待釐清。原審竟亦將林保池前
          開審理中所言作為認定被告乙○○販賣海洛因之證據之一，不惟與卷附筆
          錄不相適合，復未就林保池於偵查中供證海洛因來源為「阿吉」與「慧敏
          」之有利被告乙○○部分說明不予採取之理由，其證據之調查似有違法之
          虞。
    （三）就移送併辦意旨以被告乙○○於八十七年八月初在台北縣中和市販賣海洛
          因予張煜彬（八七偵五七六九部分），及於八十七年八月中旬至九月中旬
          在新竹市南門醫院附近販賣海洛因予陳軍維二、三次（八七偵六八四七部
          分），原審以查無其他證據足資佐證渠二人確曾向被告乙○○購買毒品，
          此部分尚不足證明被告犯罪，因公訴人認與前述科刑部分有連續犯之裁判
          上一罪關係，而不另為無罪之諭知。惟查，上開部分之犯罪時間與本案經
          起訴判決有罪部分之犯罪時間均相隔達二年以上，與本案犯行顯非有「時
          間緊接」之情形，自難認定與本案具有連續犯之裁判上一罪之關係，從而
          上開部分因非為起訴效力所及，自不得予以審判，而應退回檢察官另行處
          理，是原審之處理並非適法得宜。
四、按刑法第五十九條規定：犯罪之情狀可憫恕者，得酌量減輕其刑。又按刑法第五
    十九條之酌量減輕其刑，必須犯罪另有特殊之原因與環境等等，在客觀上足以引
    起一般同情，認為即予宣告法定低度刑期尤嫌過重者，始有其適用。（最高法院
    四十五年度台上字第一一六五號、四十八年度台上字第四三０號、五十四年度台
    上字第二三一七號、五十五年度台上字第二三０三號、五十六年度台上字第二五
    一四號、七十七年度台上字第八三五號判決參照）另按事實審法院是否適用刑法
    第五十九條酌量減輕其刑，係屬審判人員自由裁量之職權範圍，原審既已審酌被
    告犯罪情狀是否可憫恕之事由，於理由內詳為記載，自難指為違法。（最高法院
    七十八年度台上字第三四七八號、七十八年度台上字第四二五一號判決）再按「
    刑法第五十九條所謂「犯罪之情狀」與第五十七條所謂『一切情狀』云云，並非
    有截然不同之領域，於裁判上酌減其刑時，本應就犯罪一切情狀（包括第五十七
    條所列舉之十款事項），予以全盤考量，審酌其犯罪有無可憫恕之事由，以為判
    斷，故適用第五十九條酌量減輕其刑時，並不排除第五十七條所列舉十款事由之
    審酌。」（最高法院八十年度台上字第三六九四號、八十年度台覆字第三九號判
    決參照）經查，本案被告丁○○因吸毒進而轉手販賣毒品，依其所販次數及金額
    尚微以觀，非屬大毒梟之輩，惡性並非深重，而所犯販賣毒品罪法定刑為死刑或
    無期徒刑，情輕法重，衡情不無可憫，認為即予宣告法定最低刑，猶嫌過重，爰
    依刑法第五十九條酌量減輕其刑。（檢察官上訴指摘原審援引刑法第五十九條規
    定酌減被告丁○○之刑度，太過寬厚云云，並非足採）
五、被告乙○○、丁○○上訴意旨猶執陳詞否認犯罪，雖不足取，惟原判決既有上揭
    可議之處，且部分為檢察官上訴所指摘，自屬無可維持，應由本院將原判決經上
    訴之部分撤銷改判。審酌被告二人之素行、犯情、所生危害、犯後態度等情狀，
    分別就彼等販賣毒品罪行，量處如主文所示之刑。（檢察官上訴指摘原審對於被
    告丁○○量刑過輕云云，本院認為並非足採）如附表編號一、五、七、八、九備
    註欄所載查獲物品，其中海洛因，不問屬於被告等與否，均沒收銷燬之，其餘包
    裝紙及包裝袋等物品，係被告乙○○所有供犯罪所用之物，均沒收之。至被告等
    販毒所得財物，業已花用殆盡，自無從為沒收之諭知。
六、公訴及移送併辦意旨另指：（一）被告丁○○於八十五年一月底二月初，在新竹
    市○○路○段四九六巷巷口販賣海洛因予蔡慶隆，（二）被告乙○○、丁○○尚
    於八十五年三月底四月初，在新竹市○○路空軍基地附近及虎山里一帶，二次共
    同販賣海洛因予洪國雄，（三）被告乙○○（以下同）又於八十五年四月初、五
    月初在新竹市○○路夜市附近，二次販賣海洛因予蔡錦輝（以上見起訴書所載）
    ，（四）於八十五年八月間在新竹市區，先後販賣海洛因二、三次予林保池（八
    五偵二二一一０部分），（五）於八十五年八月至十月間在住處販賣海洛因予楊
    玉娟（八五偵二二一一０部分），（六）於八十七年八月初在台北縣中和市販賣
    海洛因予張煜彬（八七偵五七六九部分），（七）於八十七年八月中旬至九月中
    旬在新竹市南門醫院附近販賣海洛因予陳軍維二、三次（八七偵六八四七部分）
    ，涉有連續販賣第一級毒品罪嫌。訊據被告等矢口否認此部分犯行，經查：
    （一）證人蔡慶隆固於警訊中證稱最近一次施用之海洛因係於新竹市○○路○段
          四九六巷口以一小包新台幣七百元之價格向丁○○購買，惟並未供證購買
          之時間（參見新竹地檢署八十五年度偵字第二四二七號卷附八十五年二月
          四日警訊筆錄，第二頁。伊所稱八十五年二月二日十五時左右係伊最近一
          次施打海洛因之時間，非購買之時間），嗣伊於偵查中則矢口否認之（參
          見同上卷附八十五年五月二十七日訊問筆錄，第四六頁反面），復查無其
          他證據足資佐證蔡慶隆前開向丁○○購買海洛因之陳述確與事實相符，渠
          所為不利被告丁○○之供述自屬可疑，難以僅憑該項供述遽認被告丁○○
          有此部分犯行。
    （二）證人洪國雄於警訊及偵查中，或稱所持之海洛因係向蔡錦輝購買，或稱向
          綽號「阿花」、「小陳」者購買；又雖供稱：「我只聽說他（指乙○○）
          有賣（海洛因）」，惟並未陳述向被告乙○○購買海洛因（參見八五偵四
          七八四卷第六、二五、四九頁反面），嗣於審判中復一再否認曾向被告等
          購買海洛因（參見原審卷（一）第七十、一六三頁反面）。
    （三）蔡錦輝於警訊及偵查中固迭次供述向被告乙○○購買海洛因（參見八五偵
          四七八四卷第九頁反面至第一０頁、第二五頁反面、第五０頁反面至第五
          一頁），然於審判中則否認其事（參見原審卷（一）第四一、七０、一六
          三、一六四頁），復查無其他證據足資佐證蔡錦輝確曾向被告乙○○購買
          毒品，伊所為不利被告乙○○之供述自屬可疑，難認被告乙○○有此部分
          犯行。
    （四）證人林保池固於警訊中證稱乙○○曾於八十五年八月份在新竹市區販賣海
          洛因予伊，以新台幣一千元購得一小包，共向乙○○購得二、三次云云（
          參見臺北地檢署八十五年度偵字第二二一一０號影卷附八十五年十月四日
          警訊筆錄），嗣於八十五年十月五日偵查中亦為相同之證述（參見同卷附
          八十五年十月五日訊問筆錄），惟伊之後又供出另一綽號「慧敏」之女子
          （參見同卷附八十五年十月七日警訊筆錄），經檢察官訊以海洛因之來源
          ，伊又稱係向路上的「阿吉」及北投的「慧敏」所買（參見同卷附八十五
          年十月十二日訊問筆錄，同卷附八十五年十月廿二日訊問筆錄亦同旨），
          並未提及被告乙○○。及至原審，伊又改稱：「（海洛因是否向乙○○買
          ？）我們各出一千元，由吳去買，拿回來一起打。（何故警訊中說向吳賓
          維買？）我委託他去買˙˙˙」等語（參見原審卷(一)附八十六年一月七日
          訊問筆錄，第一三四頁反面），則林保池是否確曾向乙○○購買海洛因，
          抑僅委託乙○○購買，已非無疑。次查，被告乙○○固於警訊中曾供承有
          交予林保池海洛因二至三次，惟否認有販賣營利之情（參見臺北地檢署八
          十五年度偵字第二二一一０號影卷附八十五年十月四日乙○○警訊筆錄）
          ，則渠等間究係買賣，或合資購買而由被告乙○○代為尋找貨源，仍待釐
          清。況查，除林保池上開有瑕疵之證言外，並無其他證據足資佐證被告吳
          賓維確曾販賣毒品予伊，自難僅憑林保池於警訊及偵查中之初供即遽認被
          告乙○○有此部分犯行。
    （五）再遍閱台北地檢署八五偵二二一一０案卷，並無有關楊玉娟部分之證據資
          料。
    綜右，此部分尚不足證明被告等犯罪，因公訴人認與前述科刑部分有連續犯之裁
    判上一罪關係，爰不另為無罪之論知。至移送併辦意旨以被告乙○○於八十七年
    八月初在台北縣中和市販賣海洛因予張煜彬（八七偵五七六九部分），及於八十
    七年八月中旬至九月中旬在新竹市南門醫院附近販賣海洛因予陳軍維二、三次（
    八七偵六八四七部分），與本案經起訴判決有罪部分之犯罪時間八十五年一月間
    至八十五年三月間相隔長達二年半之久，自難以被告乙○○所犯上開二罪與附表
    所示各罪間係基於概括犯意所為而認定具有連續犯之裁判上一罪之關係，此部分
    因非為起訴效力所及，本院自不得予以審判，應退回檢察官另行處理。
七、據上論斷，應依刑事訴訟法第三百六十九條第一項前段、第三百六十四條、第二
    百九十九條第一項，原肅清煙毒條例第五條第一項、第十一條、第十二條、第十
    三條第一項，刑法第十一條前段、第二條第一項、第二十八條、五十六條、第四
    十七條、第五十九條，判決如主文。
本案經檢察官沈明倫到庭執行職務。
中      華      民      國     九十    年      元      月      十九     日
                               台灣高等法院刑事第九庭
                                     審判長法  官  李  文  成
                                           法  官  何  菁  莪
                                           法  官  周  盈  文
右正本證明與原本無異。
如不服本判決應於收受送達後十日內向本院提出上訴書狀，其未敘述上訴之理由者並
得於提起上訴後十日內向本院補提理由書（均須按他造當事人之人數附繕本）。
                                           書記官  余  姿  慧
中    華    民    國     九十     年      一        月        十九      日
附錄：本案論罪科刑法條全文
原肅清煙毒條例第五條：
    販賣﹑運輸﹑製造毒品﹑鴉片或麻煙者，處死刑或無期徒刑。
    販賣﹑運輸﹑製造抵癮物品或販賣﹑運輸罌粟種子者，處無期徒刑或七年以上有
    期徒刑，得併科新臺幣二十萬元以下罰金。
    販賣﹑運輸﹑製造專供製造或施用煙毒之器具者，處一年以上七年以下有期徒刑
    ，得併科新臺幣二十萬元以下罰金。
    意圖製造鴉片而栽種罌粟者，處死刑或無期徒刑。
附表：乙○○、丁○○販賣海洛因情形
┌──┬───┬──────┬───┬─────┬────────┬──┐
│    │      │販        賣│      │販售海洛因│                │偵查│
│編號│販賣人├──┬───┤買受人│之數量、價│備            註│    │
│    │      │時間│地  點│      │格、次數  │                │案號│
├──┼───┼──┼───┼───┼─────┼────────┼──┤
│ １ │乙○○│八十│一、新│丁○○│每次一小包│一、丁○○打三八│新竹│
│    │      │五年│竹市西│      │０．０一公│六二四三、三八一│地檢│
│    │      │一月│大路黃│      │克，五百或│二二三電話或三三│署│
│    │      │間至│金鼠遊│      │七百元，先│八０三三（原判決│偵一│
│    │   │同年│樂場  │      │後販賣十餘│誤載為三二八０三│六九│
│    │      │二月│二、新│      │次        │三）電話秘書呼叫│二  │
│    │      │八日│竹市華│      │          │八八九代號向吳賓│    │
│    │      │上午│江街十│      │          │維洽購。        │    │
│    │      │九時│六巷二│      │          │二、經警於八十五│    │
│    │      │許  │號吳賓│      │          │年二月九日上午八│    │
│    │      │    │維住所│      │          │時五十分在乙○○│    │
│    │      │    │      │      │          │住處查獲分裝海洛│    │
│    │      │    │      │      │          │因用包裝紙八張、│    │
│    │      │    │      │      │          │已使用之分裝袋二│    │
│    │      │    │      │      │          │個、未使用之分裝│    │
│    │      │    │      │      │          │袋八五個。      │    │
├──┼───┼──┼───┼───┼─────┼────────┼──┤
│ ２ │乙○○│八十│新竹市│蔡慶隆│一小包七百│蔡慶隆打二０九七│新竹│
│    │      │五年│經國路│      │元        │八九電話秘書呼叫│地檢│
│    │      │一月│二段星│      │          │一六０三代號向吳│署│
│    │      │二十│泰飯店│      │          │賓維洽購        │偵二│
│    │      │八日│前    │      │          │                │四二│
│    │      │中午│      │      │          │                │七  │
│    │      │十二│      │      │          │                │    │
│    │      │時許│      │      │          │                │    │
├──┼───┼──┼───┼───┼─────┼────────┼──┤
│ ３ │乙○○│八十│新竹市│蔡慶隆│一小包七百│蔡慶隆打二０九七│新竹│
│    │      │五年│經國路│      │元        │八九電話秘書呼叫│地檢│
│    │      │一月│二段星│      │          │一六０三代號向吳│署│
│    │      │三十│泰飯店│      │          │賓維洽購        │偵二│
│    │      │日下│前    │      │          │                │四二│
│    │      │午六│      │      │          │                │七  │
│    │      │時許│      │      │          │                │    │
├──┼───┼──┼───┼───┼─────┼────────┼──┤
│ ４ │乙○○│八十│新竹市│曾發達│一小包０．│由乙○○駕駛ＪＶ│新竹│
│    │      │五年│明湖路│      │０一公克一│－０九九二號藍色│地檢│
│    │      │一月│二一三│      │千元      │小貨車送海洛因  │署│
│    │      │三十│巷口  │      │          │                │偵一│
│    │      │一日│      │      │          │                │九六│
│    │      │上午│      │      │          │                │二  │
│    │      │十一│      │      │          │                │    │
│    │      │時四│      │      │          │                │    │
│    │      │十分│      │      │          │                │    │
│    │      │許  │      │      │          │                │    │
├──┼───┼──┼───┼───┼─────┼────────┼──┤
│ ５ │乙○○│八十│新竹市│曾發達│一小包二千│曾發達尚未施用即│新竹│
│    │      │五年│明湖路│      │元        │被警查獲所購海洛│地檢│
│    │      │二日│二一三│      │          │因一包          │署│
│    │      │三日│巷五四│      │          │                │偵一│
│    │      │上午│號前  │      │          │                │九六│
│    │      │八時│      │      │          │                │二  │
│    │      │許  │      │      │          │                │    │
├──┼───┼──┼───┼───┼─────┼────────┼──┤
│ ６ │乙○○│八十│新竹市│林慶源│一小包一千│林慶源、王群華打│新竹│
│    │丁○○│五年│華江街│王群華│元        │二五五八三六電話│地檢│
│    │      │三月│十六巷│      │          │向丁○○洽購，再│署│
│    │      │九日│二號前│      │          │由丁○○向乙○○│偵三│
│    │      │    │      │      │          │取得海洛因售予林│０二│
│   │      │    │      │      │          │慶源、王群華    │二  │
├──┼───┼──┼───┼───┼─────┼────────┼──┤
│ ７ │乙○○│八十│新竹市│林慶源│三小包（淨│一、同右。      │新竹│
│    │丁○○│五年│華江街│王群華│重０．０六│二、經警於八十五│地檢│
│    │      │三月│十六巷│      │公克）三千│年三月十一日夜晚│署│
│    │      │十一│二號前│      │元        │十一時三十分許在│偵三│
│    │      │日晚│      │      │          │新竹市○○路一二│０二│
│    │      │上  │      │      │          │九號龍來亞賓五│二  │
│    │      │    │      │      │          │０六室查獲林慶源│    │
│    │      │    │      │      │          │、王群華及所購該│    │
│    │      │    │      │      │          │海洛因。        │    │
├──┼───┼──┼───┼───┼─────┼────────┼──┤
│ ８ │乙○○│八十│新竹市│戊○○│每次二千元│一、戊○○打二五│新竹│
│    │丁○○│五年│延平路│      │，先後販賣│五八三六電話向曹│地檢│
│    │      │三月│一段五│      │六、七次  │治平洽購，再由曹│署│
│    │      │初至│四六巷│      │          │治平向乙○○取得│偵三│
│    │      │同月│巷口  │      │          │海洛因售予戊○○│七一│
│    │      │二十│      │      │          │。              │０  │
│    │      │五日│      │      │          │二、經警於八十五│    │
│    │      │間  │      │      │          │年四月八日下午三│    │
│    │      │    │      │      │          │時許在停置新竹市│    │
│    │      │    │      │      │          │華江街十六巷二號│    │
│    │      │    │      │      │          │乙○○住所前，其│    │
│    │      │    │      │      │          │駕ＬＱ－九五四二│    │
│    │      │    │      │      │          │號小客車內查獲海│    │
│    │      │    │      │      │          │洛因塑膠袋裝一包│    │
│    │      │    │      │      │          │、紙裝十一小包（│    │
│    │      │    │      │      │          │共淨重一．二一公│    │
│    │      │    │      │      │          │克，純度四０．七│    │
│    │      │    │      │      │          │四％，純質淨重０│    │
│    │      │    │      │      │          │．四九公克），分│    │
│    │      │    │      │      │          │裝袋大型八二個、│    │
│    │      │    │      │      │          │中型八十個、小型│    │
│    │      │    │      │      │          │十九個。        │    │
├──┼───┼──┼───┼───┼─────┼────────┼──┤
│ ９ │乙○○│八十│新竹市│丙○○│每次一小包│經警於八十五年十│台北│
│    │      │五年│北大路│      │，先後販賣│月四日查獲丙○○│地檢│
│    │      │五月│、延平│      │數次      │，由丙○○帶警赴│署│
│    │      │間  │路口  │      │          │新竹市○○街十六│偵二│
│    │      │    │      │      │          │巷二號乙○○住宅│一九│
│    │      │    │      │ │          │查獲海洛因一包及│二０│
│    │      │    │      │      │          │其所駕ＬＱ－九五│    │
│    │      │    │      │      │          │四二號小客車內海│    │
│    │      │    │      │      │          │洛因四十二小包（│    │
│    │      │    │      │      │          │共淨重０．七五公│    │
│    │      │    │      │      │          │克）、錫箔紙六大│    │
│    │      │    │      │      │          │張、分裝夾鏈袋大│    │
│    │      │    │      │      │          │型七十個、中型七│    │
│    │      │    │      │      │          │三個。          │    │
└──┴───┴──┴───┴───┴─────┴────────┴──┘


司法院資訊處製作；財團法人民間司法改革基金會備份。
